臺灣高等法院臺中分院刑事裁定　　　 　 　民國九十一年度交抗字第五一號
　　抗　 告 　人
　　即　受處分人
　　（即異議人）　甲○○
右抗告人因違反道路交通管理處罰條例聲明異議案件，不服臺灣臺中地方法院中華民
國九十年十二月九日第一審裁定（民國九十年度交聲字第二七○號），提起抗告，本
院裁定如左：
    主  　文
抗告駁回。
    理　  由
一、抗告人即受處分人甲○○（以下稱受處分人）對交通部公路局台中區監理所九十
    年七月二十六日所為處分之聲明異議意旨略以：受處分人於案發當時係因高血壓
    及腎臟病身體不適而昏睡，與飲酒無關。故原處分顯有違誤，為此向原審法院聲
    明異議等情。
二、按汽車駕駛人經測試檢定酒精濃度超過規定標準者，處新臺幣（下同）一萬五千
    元以上六萬元以下罰鍰，並當場禁止其駕駛及吊扣駕駛執照一年，道路交通管理
    處罰條例第三十五條第一項定有明文。復依違反道路交通管理事件統一裁罰標準
    表規定，駕駛人駕駛小型車其吐氣所含酒精濃度超過每公升零點五五毫克以上，
    於期限內繳納罰鍰者，處以罰鍰四萬九千五百元整，逾期十五日內者，罰鍰五萬
    一千元整，逾期十五日以上三十日以內者，罰鍰五萬四千元整，逾期三十日以上
    者，罰鍰五萬七千元整。另行為人有本條例之情形者，應填製舉發違反道路交通
    管理事件通知單（以下簡稱通知單），並於被通知人欄予以勾記，其通知聯依下
    列規定辦理：當場舉發者，應填記駕駛人或行為人姓名﹑性別﹑出生年月日﹑地
    址﹑身分證統一號碼及車主姓名、地址、車牌號碼﹑車輛種類。被查獲之駕駛人
    或行為人為受處分人時，應將該通知單填記後交付該行為人簽名或蓋章收受之；
    拒絕簽章者，並記明其事由，視為已收受。違反道路交通管理事件統一裁罰標準
    及處理細則第十一條第一項第一款亦定有明文。
三、經查，本件受處分人酒後駕駛所有車牌號碼ＮＲ－０四三三號自小客車，於民國
    （下同）九十年六月五日二十三時五十分許，途經台中市○○路與綏遠路口時，
    因身體不適故將其所駕駛之自小客車逆向駛入對向車道，並停放在快車道上，而
    受處分人則因昏睡而趴在方向盤上，經台中市警察局第五分局文昌派出所員警李
    翊豪將其帶回文昌派出所後，甲○○始同意接受酒精濃度測試，並測得其酒後吐
    氣所含酒精成分為每公升零點八四毫克，超過規定標準零點五五以上，然甲○○
    又拒絕在測試單、通知單上簽名等事實，業經原審法院刑事判決九十年度交易字
    第五二二號判決認定明確，並經本院九十年度交上易字第二二三六號上訴駁回，
    緩刑二年，緩刑中交付保護管束確定在案，此有台灣高等法院受處分人全國前案
    紀錄表一件，並有該刑事判決一件、台中市警察局第五分局九十年七月十二日中
    分五裁字第四九二七號函、九十年六月五日中市警交字第ＧＢ0000000號
    舉發違反道路交通管理事件通知單及酒精測定值測試紙（均影本）在卷可憑。而
    受處分人於聲明異議狀中稱當晚有食用麻油雞之酒類食物，但只淺嚐配飯而已，
    其係因身體不適而昏睡與飲酒無關等語。然受處分人亦承認有配合警方酒精濃度
    呼氣測試，不過又認酒測值不正確而未簽名，故卷附酒精濃度測試報告應係受處
    分人所作之酒測值無訛。綜上所述，原審法院認受處分人前開所辯，顯係卸責之
    詞，洵無足採。從而，原處分機關交通部公路局台中區監理所援引上開規定裁處
    受處分人罰鍰四萬元九千五百元，並吊扣駕駛執照十二個月，於法並無不合。本
    件異議為無理由，依道路交通案件處理辦法第十九條規定裁定異議經核尚無不當
    。抗告意旨仍以當晚因天氣下雨，視線不良，加上高血壓病發，緊急停車服藥而
    致昏睡車上，主觀上並非出於故意或過失改依道路交通管理處罰條例第五十五條
    臨時停車之規定，從輕處罰鍰，以啟自新等語。惟查本件受處分人之前開酒後吐
    氣所含酒精成分為每公升零點八四毫克，因致身體不適，故意駕駛自小客車逆向
    駛入對向車道，並停放在快車上，核與前開條例第五十五條臨時違規停車處罰規
    定不合，抗告意旨經詳核為無理由，應予駁回。
四、據上論結：應依道路交通案件處理辦法第二十六條，刑事訴訟法第四百十二條，
    裁定如主文。
中      華      民      國　    九十一   年    　 一      月    二十一  日
                                    臺灣高等法院臺中分院刑事第一庭
                                          審判長法  官　陳　紀　綱
                                                法　官  蕭　錦　鍾
                                                法  官　方　艤  駐
右正本證明與原本無異。
不得再抗告。
                             書記官  陳  麗  玉
中      華      民      國　    九十一   年    　 一      月    二十二  日
                                                                        Ｆ
